【裁判字號】    91,易,732
【裁判日期】    920616
【裁判案由】    竊盜
【裁判全文】
臺灣新竹地方法院刑事判決                          九十一年度易字第七三二號
    公  訴  人  臺灣新竹地方法院檢察署檢察官
    被      告  丙○○
右列被告因竊盜案件，經檢察官提起公訴（九十一年度偵字第四一八九號），本院判
決如左：
    主  文
丙○○竊盜，處有期徒刑陸月，如易科罰金，以佰元折算壹日。
    事  實
一、丙○○於民國九十一年一月二十七日下午四時許進入新竹市○○路六十三號地下
    一樓「輕鬆打撞球場」觀看撞球比賽，適有乙○○亦在該處參加比賽，乙○○離
    開撞球場時將其所有之球筒（內有球桿前、後節各二支，係以一支前節、一支後
    節組成球桿一支，總共價值約新臺幣【下同】四萬八千元）放置在場內櫃臺旁，
    並囑託尚在撞球場比賽、綽號「阿達」之友人王均達代為將球桿連同球筒帶回，
    惟王均達比賽完後忘記將球筒帶回，丙○○遂意圖為自己不法之所有，於當晚十
    時五十八分許，趁櫃臺當班人員丁○○無從確認之隙，自櫃臺旁竊走乙○○前揭
    裝有球桿之球筒，得手後留供己用，乙○○於球筒遭竊後至「輕鬆打撞球場」調
    閱店內監視錄影帶獲悉係丙○○所為，另丙○○於九十一年二月十二日農曆過年
    後某日，將前揭竊得之二支球桿寄放於新竹市○○路大庄國小對面甲○○所經營
    之「TOUCH撞球場」內，並偶爾取以打球，嗣甲○○發覺丙○○放置在「TOUCH撞
    球場」之球桿中有一支握把處刻有「乙○○」之名字，始發覺有異而轉告乙○○
    ，經乙○○報警處理而查獲本件（球桿二支已由乙○○領回，惟球筒並未尋回）
    。
二、案經新竹市警察局第一分局報請臺灣新竹地方法院檢察署檢察官偵查起訴。
    理  由
一、訊據被告丙○○矢口否認有何前揭竊取被害人乙○○球筒及球桿之犯行，辯稱：
    並未竊取被害人之球筒及球桿，其自「輕鬆打撞球場」所拿出之球筒係伊自己所
    有寄放在「輕鬆打撞球場」內的云云。經查：前揭被害人乙○○將其所有之球筒
    放在「輕鬆打撞球場」櫃臺旁囑託友人即證人王均達帶回，惟證人王均達忘記帶
    回，嗣被告即趁「輕鬆打撞球場」櫃臺當班人員即證人丁○○無從確認之隙拿走
    球筒，且被告曾攜帶刻有被害人「乙○○」名字之球桿至「TOUCH撞球場打球」
    ，並將球桿遺留在撞球場等情，分別經被害人乙○○迭於偵查及本院調查、審理
    時指訴甚詳，經核與證人王均達於本院調查時所述（見本案卷第第五十一至五十
    三頁），證人丁○○於偵查、本院調查時所述（見偵卷第二十四至二十五頁、本
    案卷第四十八至五十一頁），證人甲○○於偵查、本院調查時所述（見偵卷第二
    十八至二十九頁、本案卷第九十三頁、第九十五頁），均大致相符，並有被告出
    、入「輕鬆打撞球場」及在場內櫃臺前與證人丁○○交涉時之翻拍照片附卷足憑
    （見偵卷第十四頁、本案卷第十一至十三頁、第八十頁），前揭證人均表示與被
    告並無怨恨仇隙，證人所言當無設詞誣陷被告之可能及必要，且證人丁○○、甲○○均為撞球場之從業人員，與前去消費之被告為店家與客人關係，依商家以和
    為貴、店內經濟利益至上之常情，若非確有其事，殊難想像其何以憑空捏造店內
    顧客行竊之不實指控，是前揭證人之證述當符合事實而堪採信，雖被告一再辯稱
    自「輕鬆打撞球場」所拿出之球筒係其所有寄放於店內的云云，然被告當天並未
    攜帶球桿至「輕鬆打撞球場」等情，經證人即「輕鬆打撞球場」店長戊○○於偵
    查、本院調查時證述屬實（見偵卷第二十八頁反面、本案卷第六十七頁），且被
    告並未在輕鬆打撞球場借用球櫃一節，亦經證人丁○○到庭證述明確，並提出球
    櫃明細表三份附卷可稽（見本案卷第一０一至一０二頁、第一０八至一一０頁）
    ，足見被告所辯為卸責之詞，並不足採信，而本件被害人之球桿經送鑑定雖未驗
    出其上有被告之指紋，固有內政部警政署刑事警察局九十二年四月二日刑紋字第
    ０九二００一三九四三號鑑驗書（見本案卷第七十五頁），然本件依前揭證據已
    足認被告確有為本件竊盜犯行，刑事警察局之鑑驗結果雖有利於被告，然該鑑驗
    書僅係消極顯示其上無被告之指紋，而潛伏指紋遺留於物面時間的長短，通常與
    檢體的保存條件：包括溫度、濕度、光照、風雨、灰塵、空氣流通情形、以及其
    他外來因素（如是否再經他人觸摸）等，及遺留指紋的狀態：包括觸摸者汗腺分
    泌情形及指尖接觸物面的壓力、角度等有關，故理論上雖觸物留痕，但實際上，
    潛伏指紋能否採出，與檢體的保存及遺留指紋的狀態有關，有法務部調查局編印
    之科技鑑識問題解析彙編附卷可稽（見本案卷第一一四、一一五頁），是球桿上
    雖未採集到被告之指紋，然並不足以影響本院之認定，本案事證已臻明確，被告
    上開犯行洵堪認定，自應依法予以論罪科刑。
二、核被告所為，係犯刑法第三百二十條第一項之竊盜罪。爰審酌本件被告所竊財物
    係球桿及球筒，價值四萬餘元，其竊取為供己打球用之犯罪動機，又素行雖稱良
    好，然僅願賠償被害人二萬元，迄今仍飾詞否認犯行，態度惡劣等一切情狀，量
    處如主文所示之刑，併諭知易科罰金之折算標準，以資懲儆。
三、據上論斷，應依刑事訴訟法第二百九十九條第一項前段，刑法第三百二十條第一
    項、第四十一條第一項，罰金罰鍰提高標準條例第一條前段、第二條，判決如主
    文。
本案經檢察官邱朝智到庭執行職務。
中      華      民      國    九十二    年      六      月     十六     日
                              臺灣新竹地方法院刑事第二庭
                                      法    官  黃美盈
如不服本判決，應於判決送達後十日內向本院提出上訴狀（應附繕本），上訴於臺灣
高等法院。
右正本證明與原本無異。
                                      書 記 官  吳尚文
中      華      民      國    九十二    年      六      月     十七     日
附錄論罪科刑法條：
刑法第三百二十條第一項：
意圖為自己或第三人不法之所有，而竊取他人之動產者，為竊盜罪，處五年以下有期
徒刑、拘役或五百元以下罰金。


司法院資訊處製作；財團法人民間司法改革基金會備份。
